【裁判字號】    92,訴,31
【裁判日期】    921028
【裁判案由】    竊盜
【裁判全文】
臺灣臺東地方法院刑事判決                            九十二年度訴字第三一號
    公  訴  人  臺灣台東地方法院檢察署檢察官
    被      告  丁○○
    選任辯護人  郭重鑾律師
右列被告因竊盜案件，經檢察官提起公訴（九十一年度偵字第一八六七號），本院判
決如左：
    主  文
丁○○連續竊盜，累犯，處有期徒刑捌月。
    事  實
一、丁○○前因竊盜（盜採砂石）案件，經本院判處有期徒刑六月，嗣上訴臺灣高等
    法院花蓮分院經上訴駁回而確定，於民國（下同）八十六年十二月二十九日縮刑
    期滿執行完畢。竟仍不知悔改，又基於意圖為自己不法所有之概括犯意，自九十
    年六月間起，連續在臺東縣長濱鄉長濱村城仔埔海邊，以鏟土機盜取砂石，得手
    後，運往距離城仔埔海邊約二百公尺處其與前妻邱貴花共同經營之「宏達砂石場
    」。嗣於九十年十月七日上午八時許，台東縣警察局成功分局接獲民眾電話檢舉
    ：丁○○自九十年六月起，陸續在城仔埔海邊盜採砂石一案，遂由警員潘調志、
    戊○○、黃金玉前往城子埔海邊埋伏取締。於同日十二時三十分許，丁○○自宏
    達砂石場駕駛鏟土機前往上開海邊，因見有釣客釣魚，乃作罷返回。迄下午四時
    三十分許，丁○○再次駕駛鏟土機前往，以鏟土機竊取砂石約二分之一立方公尺
    ，得手後於返回砂石場途中，為在場埋伏之警員查獲，並扣得鏟土機乙部。
二、案經台東縣警察局成功分局報請臺灣臺東地方法院檢察署檢察官偵查起訴。
    理  由
一、訊據被告丁○○矢口否認有何盜採砂石之犯行，辯稱：為警查獲時，伊正在修理
    通往海邊之便道，砂石是從「宏達砂石場」運出的，警員誤認是從海邊盜採；且
    因伊損壞證人甲○○之牧草，故甲○○挾怨報復，所言不實在云云。經查：
（一）被告從九十年六月起，即連續在臺東縣長濱鄉長濱村城仔埔海邊，以鏟土機盜
      取砂石之事實，業據證人甲○○於偵查中、本院審理時結證屬實。又被告於九
      十年十月七日下午四時三十分許，駕駛未載運砂石之鏟土機至城仔埔海邊盜採
      砂石約二分之一立方，得手後沿著便道返回砂石場途中，為埋伏之警員潘調志
      、戊○○、黃金玉當場查獲等情，亦經證人即台東縣警察局成功分局警員戊○○到庭證述明確。再證人戊○○於本院審理時稱，係因九十年十月七日上午八
      時許接獲民眾電話檢舉（報告書誤載為九十年十月八日上午八時），始前往案
      發現場埋伏取締，可佐被告於本案發生前已有盜採砂石之行為，亦與證人甲○○所述被告連續盜採砂石之情相符。雖被告辯稱證人甲○○係挾怨報復而為不
      實陳述云云，惟被告損壞證人甲○○牧草之賠償價值僅區區新台幣一千元，與
      刑法偽證罪責最重為有期徒刑七年之刑度相較，衡情證人甲○○當無甘冒偽證
      罪重責而捏詞誣陷被告之理；被告所辯毫不足採。此外，復有鏟土機乙部扣案
      足憑，及城仔埔海邊現場照片多幀、會勘紀錄一份等附卷可稽。是本件事證明
      確，被告連續竊盜犯行堪以認定。
（二）至被告所聲請傳訊之證人乙○○及丙○○，證人乙○○稱：於九十年間受僱於
      邱貴花處理廢土，同年十月間被告叫伊從宏達砂石場將廢土運往南的海邊修路
      等語，證人丙○○稱：「（辯護人問：九十年十月七日當天你看到被告開鏟土
      機要往何處去？）看到被告由宏達砂石場到海邊，運了一點沙過去，我想他是
      要修路。（辯護人問：能否確定當時被告運砂石往返之時間？哪一年？）兩年
      前的十月份左右，雙十國慶那段時間」等語（以上均見本院審理筆錄）。然證
      人乙○○於檢察官反詰問時已證稱：九十年六月到十月七日間，並無與被告到
      城仔埔海邊等語明確，是本件案發當時，證人乙○○並未在現場，其證言自與
      本案待證事實無關。又縱證人丙○○所言目睹被告自宏達砂石場載運砂石到海
      邊等情屬實，然被告為警查獲當時，其亦未在場，故被告當時有無盜採砂石，
      非其親身經驗，故其證言自不得作為有利被告認定之證據。另被告尚聲請本院
      傳喚證人李光蘭證明便道早已存在，非被告所建造，經本院合議庭評議結果，
      認該證人與本案待證事實無重要關係，而無傳喚必要，均併此敘明。
二、核被告所為，係犯刑法第三百二十條第一項竊盜罪。公訴意旨認應依刑法第三百
    二十二條之常業竊盜罪處斷云云，惟被告於犯罪時係經營砂石場為生，此亦為公
    訴人所認定，故其並非恃竊盜為生，起訴法條容有未洽，然起訴事實相同，爰依
    法變更起訴法條。被告先後多次犯行，時間緊接，方法相同，所犯為構成要件相
    同之罪名，為連續犯，應依刑法第五十六條規定，加重其刑。公訴人雖已就被告
    九十年六月起至同年十月七日下午四時三十分許之竊盜行為起訴，然漏未論以連
    續犯關係，容有疏誤。又被告前因竊盜案件，經法院判處有期徒刑六月確定，於
    八十六年十二月二十九日縮刑期滿執行完畢，有台灣高等法院被告全國前案紀錄
    表一紙及本院八十五年度易字第九八六號形事判決書一份在卷足憑，其於五年內
    再犯本件有期徒刑以上之罪，為累犯，應依刑法第四十七條規定，遞加重其刑。
    爰審酌被告犯罪之動機、目的、手段，及其已有竊盜砂石前科，猶不知悔改，犯
    後仍狡辯卸責，毫無悔意等一切情狀，量處如主文所示之刑，以資懲儆。至扣案
    之鏟土機乙部，雖為被告犯罪所用之物，然為被告之弟陳錦亮所有，業經陳錦亮
    於偵查中陳明在卷（見九十一年度發查字第三四號卷），爰不為沒收之諭知。
據上論斷，應依刑事訴訟法第二百九十九條第一項前段、第三百條，刑法第五十六條
、第三百二十條第一項、第四十七條，罰金罰鍰提高標準條例第一條，判決如主文。
中      華      民      國      九十二      年    十    月    二十八    日
                                  臺灣臺東地方法院刑事庭
                                    審判長法  官  王增瑜
                                          法  官  魏于傑
                          法  官  黃怡玲
右正本證明與原本無異。
如不服本判決，應於判決送達後十日內向本院提出上訴狀。（須附繕本）
「切勿逕送上級法院」
                                          書記官  王敏玉
中      華      民      國      九十二      年    十    月    二十九    日
附記
中華民國刑法第三百二十條第一項
意圖為自己或第三人不法之所有，而竊取他人之動產者，為竊盜罪，處五年以下有期徒
刑、拘役或五百元以下罰金。


司法院資訊處製作；財團法人民間司法改革基金會備份。
